【裁判字號】    97,裁,924
【裁判日期】    970128
【裁判案由】    徵收補償
【裁判全文】
最  高  行  政  法  院  裁  定
                                     97年度裁字第00924號
上  訴  人  甲○○○
            乙○○
            丙○○○
            丁○○
            戊○○
            己○○
            庚○○
被 上訴 人  高雄縣政府
代  表  人  辛○○
上列當事人間徵收補償事件，上訴人對於中華民國96年4月11日
高雄高等行政法院95年度訴字第588號判決，提起上訴，本院裁
定如下：
    主  文
上訴駁回。
上訴審訴訟費用由上訴人負擔。
    理  由
按對於高等行政法院判決之上訴，非以其違背法令為理由，不得
為之，行政訴訟法第242條定有明文。依同法第243條第1項規定
，判決不適用法規或適用不當者，為違背法令；而判決有同條第
2項所列各款情形之一者，為當然違背法令。是當事人對於高等
行政法院判決上訴，如依行政訴訟法第243條第1項規定，以高等
行政法院判決有不適用法規或適用不當為理由時，其上訴狀或理
由書應有具體之指摘，並揭示該法規之條項或其內容；若係成文
法以外之法則，應揭示該法則之旨趣；倘為司法院解釋或本院之
判例，則應揭示該判解之字號或其內容。如以行政訴訟法第243
條第2項所列各款情形為理由時，其上訴狀或理由書，應揭示合
於該條項各款之事實。上訴狀或理由書如未依此項方法表明者，
即難認為已對高等行政法院判決之違背法令有具體之指摘，其上
訴自難認為合法。本件上訴人對於高等行政法院判決上訴，係以
：系爭土地係在重劃地界線之內，屬重劃區範圍內之土地，非近
鄰河川地之土地，補償機關竟以系爭土地利用價值不高，公告現
值僅從每平方公尺新台幣（下同）1,400元調高至1,800元，未能
反映地價動態，且與鄰近接連土地之公告現值高達每平方公尺3,
100元相較，顯失公平，有違信賴保護原則，系爭土地之合理公
告現值應為每平方公尺2,400元等語，為其理由。惟核其所陳上
述理由，係重述其在原審業經主張而為原判決摒棄不採之陳詞，
及就原審本其取捨證據、認定事實之職權行使，對系爭土地86年
度公告土地現值評定為每平方公尺1,800元是否妥適之認定，任
意指摘其為不當，暨就原審已論斷者，泛言未論斷，而未具體說
明其有何不適用法規或適用法規不當之情形，並揭示該法規之條
項或其內容，難認對該判決之如何違背法令已有具體之指摘。依
首揭說明，應認其上訴為不合法。末查地價及標準地價評議委員
會之組成，依其組織規程第4條之規定，係由議員代表、地方公
正人士、對地價有專門知識之人士、建築師公會代表、銀行公會
代表及地政、財政、工務或都市計畫、建設及農林機關等成員組
成。該會對地價之評定，係經由委員會所作成，而其特性在於經
由不同屬性之代表，根據不同之見解，獨立行使職權，共同作成
決定，應認享有判斷餘地。在判斷餘地範圍內，行政法院祇能就
行政機關判斷時，有無遵守法定程序，有無基於錯誤之事實，有
無遵守一般有效之價值判斷原則，有無夾雜與事件無關之考慮因
素等事項審查，其餘有關行政機關之專業認定，行政法院應予尊
重，併予指明。
據上論結，本件上訴為不合法，依行政訴訟法第249條第1項前段
、第104條、民事訴訟法第95條、第85條第1項前段、第78條，裁
定如主文。
中    華    民    國    97    年    1     月    28    日
                    最高行政法院第六庭
                        審判長法官  林  奇  福
                              法官  葉  百  修
                              法官  藍  獻  林
                              法官  林  清  祥
                              法官  吳  明  鴻
以  上  正  本  證  明  與  原  本  無  異
中    華    民    國    97    年    1     月    30    日
                              書記官  邱  彰  德


司法院資訊處製作；財團法人民間司法改革基金會備份。
